臺灣基隆地方法院刑事判決　　　　　　　 96年度易字第108號
公　訴　人　臺灣基隆地方法院檢察署檢察官
被　　　告　乙○○
　　　　　　丙○○
上列被告因傷害案件，經檢察官提起公訴（95年度偵字第5700號
），本院判決如下：
    主  文
本件公訴不受理。
    理  由
一、公訴意旨略以：如附件起訴書所載，因認二被告均涉犯刑法
    第277條第1項之傷害罪嫌。
二、按告訴乃論之罪，告訴人於第一審辯論終結前得撤回其告訴
    ，又告訴經撤回者，應諭知不受理之判決，刑事訴訟法第23
    8條第1項、第303條第3款定有明文。
二、茲查：刑法第277條第1項之罪，依同法第287條之規定，須
    告訴乃論。茲據告訴人丁○○具狀撤回告訴，有撤回狀可資
    為憑。依照首開說明，本件爰不經言詞辯論，逕為諭知不受
    理之判決。
三、據上論斷，應依刑事訴訟法第303條第3款、第307條，判決
    如主文。
中　　華　　民　　國　　96　　年　　4 　　月　　20　　日
                  刑事第四庭審判長法  官  鄭景文
                                  法  官  林淑鳳
                                  法  官  曾雨明
以上正本證明與原本無異。
如不服本判決應於收受本判決後10日內向本院提出上訴書狀，其
未敘述上訴理由者，並得於提起上訴後10日內向本院補提理由書
狀（均須按他造當事人之人數附繕本。）「切勿逕送上級法院」
中　　華　　民　　國　　96　　年　　4 　　月　　23　　日
                                  書記官  施鴻均
附件：
臺灣基隆地方法院檢察署檢察官起訴書
　　　　　　　　　　　　　　　　　　　95年度偵字第5700號
　　被　　  告　乙○○　女　40歲（民國○○年○○月○日生）
　　　　　　　　　　　　住臺北縣萬里鄉○○村○○路151之2
　　　　　　　　　　　　號
　　　　　　　　　　　　國民身分證統一編號：Ｚ000000000號
                丙○○　女　19歲（民國○○年○○月○日生）
　　　　　　　　　　　　住臺北縣萬里鄉○○村○○路151之2
　　　　　　　　　　　　號
　　　　　　　　　　　　國民身分證統一編號：Ｚ000000000號
上列被告因傷害案件，業經偵查終結，認應提起公訴，茲將犯罪
事實及證據並所犯法條分敘如下：
        犯  罪  事  實
一、乙○○與丙○○係母女關係，丁○○係丙○○前任男友， 2
    人因感情交惡而分手；緣丙○○不滿丁○○於分手後，仍時
    常打電話騷擾及對外散布有關2 人交往過程之不實言論，乃
    將情形告知其母親乙○○；乙○○與丙○○因此於民國95年
    11月5日22時30分許，一起前往同址4樓被告丁○○住處，尋
    找丁○○理論時，因不滿丁○○態度，雙方復發生爭吵，丙○○及乙○○竟基於傷害丁○○之共同犯意聯絡，徒手毆打
    丁○○使丁○○受有臉部、頸部多處擦傷、左胸擦傷等之傷
    害。
二、案經被害人丁○○訴由台北縣政府警察局金山分局報告偵辦
    。
       證據並所犯法條
一、證據清單及待證事實
    ┌─┬────────────┬─────────────────┐
    │  │證     據     名     稱 │待        證        事        實  │
    ├─┼────────────┼─────────────────┤
    │一│告訴人丁○○警詢、偵訊指│全部犯罪事實                      │
    │  │訴                      │                                  │
    ├─┼────────────┼─────────────────┤
    │二│被告丙○○警詢、偵訊供述│其有打告訴人臉部、其有與告訴人拉扯│
    │  │                        │之事實                            │
    ├─┼────────────┼─────────────────┤
    │三│被告乙○○警詢、偵訊供述│被告丙○○與告訴人發生爭執、拉扯之│
    │  │                        │事實                              │
    ├─┼────────────┼─────────────────┤
    │四│證人孫秋霞警詢、偵訊證數│被告2人毆打告訴人之事實           │
    │  │                        │                                  │
    ├─┼────────────┼─────────────────┤
    │五│證人張式銘警詢、偵訊證述│被告丙○○與告訴人發生拉扯之事實  │
    │  │                        │                                  │
    ├─┼────────────┼─────────────────┤
    │六│財團法人北海岸金山醫院診│告訴人受有傷害之證明              │
    │  │斷證明書                │                                  │
    └─┴────────────┴─────────────────┘
二、核被告乙○○、丙○○所為，均係涉犯刑法第277條第1項之
    傷害罪嫌。被告2 人間，具有犯意聯絡及行為分擔，均為共
    同正犯。
三、依刑事訴訟法第251條第1項提起公訴。
    此　  致
臺灣基隆地方法院
中　　華　　民　　國　　96　　年　　1 　　月　　8 　　日
　　　　　　　　　　　　　　　檢察官　甲  ○  ○
本件正本證明與原本無異
中　　華　　民　　國　　96　　年　　1 　　月　　15　　日
　　　　　　　　　　　　　　　書記官　何  淑  貞
